# 棘手企业合并的判断及会计处理，急等

提问人：湘西春天 时间：2017-04-24 09:13:14
陈版主好，又有一个问题需要麻烦指导一下： 一、 基本情况 A公司准备IPO上市，申报期2014-2016年， 2015 年 9 月，以 300 万元收购了B公司100%的股权， 1 、B公司的数据如下： 单位：万元 项目 账面价值
评估价值 增值金额 货币资金 20 ．00 20.00 0.00 应收款项 80.00 80.00 0.00 固定资产 800 ． 00 820 ．00 20.00 无形资产-土地 300 ．00 680.00 380.00 资产总计 1200.00 1600.00 400.00负债合计 1250.00 1250 0.00 净资产 -50.00 350.00 400.00
2 、B公司的经营情况 B公司实际将自己的厂房及土地全部租给A公司（实际上也绝不可能能租给其他人），收取租金，除此外，完全是空壳，没人没业务。
二、 需要解决的问题 （一） A公司购买B公司合并报表时，是按企业合并处理，还是按资产组购买处理 如按企业合并，由于评估增值确认递延所得税负债 100 。 00 万元（=评估增值400*25%的税率），调整后的净资产为 250 万元，形成溢价收购，差额 50万元，将形成合并商誉。 问题是：B公司除出租厂房及土地外，完全是空壳，难以解释商誉的原因内涵
请教陈版主，该如何处理才好？

回答人：chenyiwei
1 、A和B的关系是同一控制还是非同一控制？ 2 、收购作价是按账面价值还是评估值？ 3 、原先存在的租赁关系是经营租赁还是融资租赁？

提问人：湘西春天 时间：2017-04-25 06:49:35
1 、A和B是非同一控制； 2 、是按评估价值； 3 、是经营租赁

回答人：chenyiwei
因为B只有房屋和土地，所以按资产购买处理，不构成业务合并。